臺灣屏東地方法院刑事判決　　　　　　　100年度訴字第143號
公　訴　人　臺灣屏東地方法院檢察署檢察官
被　　　告　林福源
指定辯護人　本院公設辯護人張宏惠
上列被告因違反槍砲彈藥刀械管制條例等案件，經檢察官提起公
訴（99年度偵字第7904號），本院判決如下：
    主  文
林福源未經許可持有手槍，累犯，處有期徒刑柒年，併科罰金新
臺幣拾萬元，罰金如易服勞役，以新臺幣壹仟元折算壹日。褫
奪公權年。扣案南非VEKTOR廠CP1 型九mm制式半自動手槍壹支
（槍枝管制編號：0000000000號，含彈匣壹個）、制
式九mm子彈伍拾顆均沒收；又犯侵入住宅罪，累犯，處有期徒刑
肆月。應執行有期徒刑柒年貳月，併科罰金新臺幣拾萬元，罰
金如易服勞役，以新臺幣壹仟元折算壹日。褫奪公權年。扣案
南非VEKTOR廠CP1 型九mm制式半自動手槍壹支（槍枝管制編號：
0000000000號，含彈匣壹個）、制式九mm子彈伍拾顆
均沒收。
    事  實
一、林福源前因竊盜案件，經臺灣高雄地方法院以97年度審簡字
    第4242號判處有期徒刑6 月確定，於民國98年6 月5 日執行
    完畢。詎仍不知悔改，明知未經許可，不得持有手槍、子彈
    ，竟於83年間某日，基於未經許可持有手槍、子彈之犯意，
    向姓名年籍均不詳綽號「狗仔」之成年男子以新臺幣3 萬元
    之價格購得具有殺傷力之南非VEKTOR廠CP1 型9 mm制式半自
    動手槍1 支（槍枝管制編號：0000000000號，含彈匣1 個）
    、制式9 mm子彈100 顆（其中25顆子彈經林福源試射滅失）
    及未具殺傷力仿HK廠USP COMPACT 外型製造之槍身組合土造
    金屬滑套、槍管而成之改造手槍1 支（含彈匣3 個，槍枝管
    制編號0000000000號），而持有之。嗣於99年8 月18日上午
    10時50分許，另基於無故侵入住宅之犯意，攜帶上開具殺傷
    力之制式手槍1 支（含彈匣1 個）及制式子彈5 顆，以徒手
    推開屋後未鎖之鐵門進入屋內之方式，無故侵入陳玉章位於
    屏東縣竹田鄉○○村○○路38號住處，並當場為陳玉章之子
    陳振晏發現林福源從其父親臥房走出，遂報警當場逮獲，並
    扣得上開制式手槍1 支（含彈匣1 個）及制式子彈5 顆，另
    主動交出上述未具殺傷力改造手槍1 支（含彈匣3 個）及制
    式子彈70顆（經送鑑定擊發25顆，餘50顆），而查悉上情。
二、案經陳玉章訴由屏東縣政府警察局潮州分局報告臺灣屏東地
    方法院檢察署檢察官偵查起訴。
    理  由
一、按司法警察機關調查中之案件，或有量大或急迫之情形，為
    因應實務之現實需求，認為當然有鑑定之必要者，基於檢察
    一體原則，得由該管檢察長對於轄區內之案件，以事前概括
    選任鑑定人或囑託鑑定機關（團體）之方式，俾便轄區內之
    司法警察官、司法警察對於調查中之此類案件，得即時送請
    事前已選任之鑑定人或囑託之鑑定機關（團體）實施鑑定，
    有法務部92年9 月1 日法檢字第0920035083號函可按。而臺
    灣高等法院檢察署檢察長概括選任內政部警政署刑事警察局
    為「槍彈有無殺傷力之鑑定」鑑定機關，有臺灣高等法院檢
    察署92年10月15日檢文允字第0921001322號函附之臺灣高等
    法院檢察署檢察長概括選任鑑定機關名冊可按。是鑑定扣案
    之槍彈是否有殺傷力之內政部警政署刑事警察局99年9 月30
    日刑鑑字第0990122369號鑑定書，雖由屏東縣政府警察局潮
    州分局逕送請內政部警政署刑事警察局鑑定，惟內政部警政
    署刑事警察局為臺灣高等法院檢察署檢察長事前概括選任鑑
    定機關，其所為之鑑定結果，自有證據能力。次按傳聞法則
    之重要理論依據，在於傳聞證據未經當事人之反對詰問予以
    核實，乃予排斥，惟若當事人已放棄對原供述人之反對詰問
    權，於法院審判時表明同意該等傳聞證據可作為證據，基於
    證據資料愈豐富，愈有助於真實發現之理念，並貫徹刑事訴
    訟法修法加重當事人進行主義之精神，確認當事人對於證據
    能力有處分權之制度，傳聞證據經當事人同意作為證據，法
    院認為適當者，亦得為證據。本件檢察官、被告、辯護人已
    表示對於全案卷證所存證據（含供述及非供述證據）均同意
    有證據能力，本院復斟酌該等證據並非非法取得，亦無證明
    力明顯過低之情形，以之作為證據，應屬適當，是依刑事訴
    訟法第159 條之5 第1 項規定，應認該等證據均得採為證據
    。
二、上揭事實，業據被告林福源於本院審理時坦承不諱，核與證
    人即被害人陳玉章、陳振晏於警詢及偵查中證述情節相符，
    並有內政部警政署刑事警察局鑑定書1 份、現場照片11張在
    卷足憑，復有南非VEKTOR廠CP1 型9 mm制式半自動手槍1 支
    （槍枝管制編號：0000000000號，含彈匣1 個）、制式9 mm
    子彈75顆（其中25顆子彈經鑑驗試射滅失）及未具殺傷力仿
    HK廠USP COMPACT 外型製造之槍身組合土造金屬滑套、槍管
    而成之改造手槍1 支（含彈匣3 個，槍枝管制編號00000000
    00號）扣案可稽，又扣案之制式半自動手槍及子彈經送請內
    政部警政署刑事警察局鑑驗，結果認：「一、送鑑手槍1 枝
    （槍枝管制編號0000000000），認係口徑9 mm制式半自動手
    槍，為南非VEKTOR廠CP1 型，槍號遭磨滅，經以電解腐蝕法
    重現結果，研判槍號為BBN519，槍管內具4 條右旋來復線，
    擊發功能正常，可供擊發同口徑制式子彈使用，認具殺傷力
    。三、送鑑子彈75顆，認均係口徑9 mm制式子彈，採樣25顆
    試射，可擊發，認均具殺傷力。」等情，有該局99年9 月30
    日刑鑑字第0990122369號鑑定書在卷可憑（見偵卷第39頁以
    下），堪信被告上開自白確與事實相符，本件事證明確，被
    告犯行堪予認定。
三、核被告林福源所為，係犯刑法第306 條第1 項之無故侵入住
    宅罪及槍砲彈藥刀械管制條例第7 條第4 項之非法持有手槍
    罪、同條例第12條第4 項之非法持有子彈罪。被告持有具殺
    傷力之制式子彈75顆，然僅侵害一社會法益，屬單純一罪；
    被告以一行為同時持有制式手槍及子彈而觸犯2 罪名，為想
    像競合犯，應依刑法第55條之規定從一重之非法持有手槍罪
    處斷。被告所為無故侵入住宅及非法持有手槍犯行，犯意個
    別、行為互殊，應予分論併罰。又被告前因竊盜案件，經臺
    灣高雄地方法院以97年度審簡字第4242號判處有期徒刑6 月
    確定，於98年6 月5 日執行完畢，有臺灣高等法院被告全國
    前案紀錄表、臺灣屏東地方法院檢察署刑案資料查註紀錄表
    、法務部被告在監在押查註紀錄表各1 份在卷可按，其於5
    年內故意再犯本件有期徒刑以上之各罪，均為累犯，俱應依
    法加重其刑。爰審酌被告無故侵入他人住宅，影響他人住居
    安寧，復未經許可持有手槍、子彈，嚴重危害社會安全，及
    其年齡、品行、智識程度、其持有上開槍、彈時間之長短、
    其持有槍彈用以隨身持往他人住處之行徑，對於法益侵害之
    強度及危險性，暨犯後坦承犯行，已知悔悟等一切情狀，分
    別量處如主文所示之刑，並定其應執行之刑，及就罰金部分
    諭知易服勞役之折算標準，以資懲儆。且依被告犯罪性質屬
    嚴重暴力犯罪，造成人心惶惶，破壞社會治安，有褫奪公權
    之必要，併依刑法第37條第2 項之規定，宣告褫奪公權3 年
    。
四、扣案之南非VEKTOR廠CP1 型9 mm制式半自動手槍1 支（槍枝
    管制編號：0000000000號，含彈匣1 個）、制式9 mm子彈50
    顆（被告原持有75顆，經鑑驗時實際擊發試射25顆，尚餘50
    顆），均屬違禁物，不問屬於犯人與否，均應依刑法第38條
    第1 項第1 款之規定宣告沒收。至扣案之未具殺傷力仿HK廠
    USP COMPACT 外型製造之槍身組合土造金屬滑套、槍管而成
    之改造手槍1 支（含彈匣3 個，槍枝管制編號0000000000號
    ）固為被告所有，然非屬違禁物，亦難認供本案犯罪使用，
    爰不予宣告沒收，併此敘明。
據上論斷，應依刑事訴訟法第299 條第1 項前段，槍砲彈藥刀械
管制條例第7 條第4 項、第12條第4 項，刑法第11條前段、第30
6 條第1 項、第55條、第47條第1 項、第51條第5 款、第42條第
3 項、第37條第2 項、第38條第1 項第1 款，刑法施行法第1 條
之1 ，判決如主文。
本案經檢察官潘國威到庭執行職務。
中    華    民    國   100    年    4     月    21    日
            刑事第三庭      審判長法  官  張世賢
                                  法  官  蕭筠蓉
                                  法  官  陳茂亭
以上正本證明與原本無異。
如不服本判決應於收受判決後10日內向本院提出上訴書狀，並應
敘述具體理由；其未敘述上訴理由者，應於上訴期間屆滿後20日
內向本院補提理由書（均須按他造當事人之人數附繕本）「切勿
逕送上級法院」。
中    華    民    國   100    年    4     月    21    日
                                  書記官  黃佳惠
附錄本判決論罪之法條：
槍砲彈藥刀械管制條例第7條
未經許可，製造、販賣或運輸火砲、肩射武器、機關槍、衝鋒槍
、卡柄槍、自動步槍、普通步槍、馬槍、手槍或各類砲彈、炸彈
、爆裂物者，處死刑、無期徒刑或7 年以上有期徒刑；處徒刑者
，併科新臺幣3 千萬元以下罰金。
未經許可，轉讓、出租或出借前項所列槍砲、彈藥者，處無期徒
刑或5 年以上有期徒刑，併科新臺幣1 千萬元以下罰金。
意圖供自己或他人犯罪之用，而犯前二項之罪者，處死刑或無期
徒刑；處徒刑者，併科新臺幣5 千萬元以下罰金。
未經許可，持有、寄藏或意圖販賣而陳列第1 項所列槍砲、彈藥
者，處5 年以上有期徒刑，併科新臺幣1 千萬元以下罰金。
意圖供自己或他人犯罪之用，以強盜、搶奪、竊盜或其他非法方
法，持有依法執行公務之人所持有之第1 項所列槍砲、彈藥者，
得加重其刑至二分之一。
第 1 項至第 3 項之未遂犯罰之。
中華民國刑法第306條
（侵入住居罪）
無故侵入他人住宅、建築物或附連圍繞之土地或船艦者，處 1
年以下有期徒刑、拘役或 3 百元以下罰金。
無故隱匿其內，或受退去之要求而仍留滯者，亦同。